臺灣士林地方法院刑事判決　　　　　100年度審簡上字第136號
上　訴　人　臺灣士林地方法院檢察署檢察官
被　　　告　高寶城
上列上訴人因被告竊盜案件，不服本院刑事庭中華民國100 年8
月17日100 年度簡字第73號第一審刑事簡易判決（起訴案號：臺
灣士林地方法院檢察署100 年度偵字第9531號），提起上訴，本
院管轄第二審之合議庭判決如下：
    主  文
上訴駁回。
    事實及理由
一、本案經本院審理結果，認第一審以被告高寶城為2 次竊盜犯
    行，依刑事訴訟法第449 條第2 項、第3 項、第454 條第2
    項，刑法第320 條第1 項、第41條第1 項前段、第51條第6
    款，刑法施行法第1 條之1 第1 項、第2 項前段等規定，判
    處被告拘役20日、20日，均諭知如易科罰金，以新臺幣（下
    同）1 千元折算1 日，並定其應執行刑為拘役30日，及諭知
    如易科罰金，以1 千元折算1 日，核其認事用法，尚無違誤
    ，量刑亦稱妥適，應予維持，除引用第一審刑事簡易判決及
    檢察官起訴書（如附件）記載之事實、證據及理由外，並補
    充證據如下：被告高寶城於本院審理時之自白（參見本院民
    國100 年10月14日審判筆錄）。
二、檢察官上訴意旨略以：原審判決被告高寶城犯2 次竊盜罪，
    各處拘役20日，應執行拘役30日。惟按量刑之輕重，固屬事
    實審法院得依職權自由裁量之事項，惟仍應受比例原則及公
    平原則之限制，否則其判決即非適法，且刑事審判旨在實現
    刑罰權分配之正義，故法院對有罪被告之科刑，應符合罪刑
    相當之原則，使其輕重得宜，罰當其罪，以契合社會之法律
    感情，此所以刑法第57條明定科刑時應審酌一切情狀，尤應
    注意該條各款所列事項以為科刑輕重之標準，有最高法院95
    年度臺上字第1662號判決意旨可資參照。經查，被告前有4
    次竊盜（竊取便利超商物品）案件，分別經臺灣士林地方法
    院以98年度湖簡字第118 號、第190 號（上訴書誤載為99年
    度湖簡字第190 號）、98年度士簡字第914 號、99年度湖簡
    字第225 號判決各處罰金4,000 元、4,000 元、拘役20日、
    20日確定，並分別執行完畢。被告復於近期內再犯相同案件
    ，顯見其對低度刑之刑罰反應力已然消失而無所懼，應施以
    中度刑予以嚇阻，原審未慮及此，就其竊盜犯行之處斷顯屬
    過輕，難收刑期區別及懲戒與社會一般防衛之效。為此，依
    法提起上訴，請求撤銷原審判決，更為適法之判決等語。
三、按法官於有罪判決如何量處罪刑，為實體法賦予審理法官裁
    量之刑罰權事項，法官行使此項裁量權，自得依據個案情節
    ，參酌刑法第57條所定各款犯罪情狀之規定，於法定刑度內
    量處被告罪刑；除有逾越該罪法定刑或法定要件，或未能符
    合法規範體系及目的，或未遵守一般經驗及論理法則，或顯
    然逾越裁量，或濫用裁量等違法情事之外，自不得任意指摘
    其量刑違法（最高法院80年臺非字第473 號、75年臺上字第
    7033號、72年臺上字第6696號、72年臺上字第3647號判例意
    旨參照）。準此，法官量刑，如非有上揭明顯違法之情事，
    自不得擅加指摘其違法或不當。經查，本件原審審酌被告前
    犯多次竊盜前案，雖仍不知悔改，復意圖為自己不法所有而
    為本件竊盜犯行，侵害他人財產法益，惟衡其犯後坦承犯罪
    ，2 次竊取財物之價值合計僅300 元，暨其犯罪動機、手段
    、所生危害、生活狀況等一切情狀，分別量處被告拘役20日
    、20日，且均諭知易科罰金之折算標準，並定其應執行刑為
    拘役30日，及諭知定執行刑後易科罰金之折算標準，經核並
    無不合，且參諸被告所竊財物價值不高，並經被害人全數領
    回，損失程度尚輕，又原審判決所量處之上開刑度倘經執行
    檢察官准予被告易科罰金，其應繳納之金額亦高達3 萬元，
    此與被告本件犯罪情節及所生實害結果相較，量刑堪認妥適
    。揆諸上開說明，原審判決量刑既無違法或不當，則上訴人
    以前揭理由指摘原審判決量刑過輕，委不足採，其上訴並無
    理由，應予駁回。
據上論斷，應依刑事訴訟法第455 條之1 第1 項、第3 項、第36
8 條、第373 條，判決如主文。
本案經檢察官黃仙宜到庭執行職務。
中    華    民    國   100    年    10    月    25    日
            刑事第一庭審判長法  官  林秀鳳
                            法  官  莊明達
                            法  官  徐文瑞
以上正本證明與原本無異。
本件不得上訴。
                            書記官  張茹茵
中    華    民    國   100    年    10    月    31    日
本案論罪科刑法條全文：
刑法第320 條第1 項
意圖為自己或第三人不法之所有，而竊取他人之動產者，為竊盜
罪，處5 年以下有期徒刑、拘役或5 百元以下罰金。